Inventaris van de archieven van de 5e Sector van het Ministerie van Sociale Zaken en Werkgelegenheid, (1941) 1945 - 1994
Nationaal Archief, Den Haag
- Centrale Directie Voorlichting, Bibliotheek en Documentatie, 5.
  - Organismen en hun organisatie, 07.
    - Publiciteit en voorlichting, 07.353.3
      - Voorlichtingsprojecten (eindproducten)., 1970-1992; 869-2033; 1 pak, 90 omslagen en 1074 stukken
        - 0057: Economische effecten van emigratie, 1984, 901
          Oude code: 017143
        - 0059: Veilig werken met gevaarlijke stoffen, 1984, 902
        - 0060: Ziekteverzuim, WAO-intrede en verzekeringsvorm in de Ziektewet, 1983, 903
        - 0061: Periodiek geneeskundig onderzoek in de bedrijfsgezondheidszorg, 1983, 904
        - 0062: Resultaten enquête instelling ondernemingsraden 1983, 1983, 905
        - 0063: Bovenwettelijke uitkeringen, 1983, 906; omslag
        - 0064: Stand van zaken (Engels), 1983, 907
        - 0066: Goed gereedschap om mee te werken. De Arbowet, 1983, 908
        - 0068: Premiespaarregeling Rijksambtenaren 1968, 1983, 909
        - 0069: Sociaalmedische betrokkenheid bij ziekte- en arbeidsongeschiktheidsregelingen, 1983, 910
        - 0072: Informatie bijstandszaken: zien en doen, micro-teaching, 1983, 911
        - 0073: Informatie bijstandszaken: uitkomen met inkomen, 1983, 912
        - 0074: Emancipatie: subsidiegids, 1983, 913
        - 0075: Hulpverleningsproject (Projectgroep Vrouwen), 1983, 914
          Oude code: 017144
        - 0076: Memorie van Toelichting, 1983 - 1984, 915; omslag
        - 0077: Ontwikkelingen in CAO's sinds de centrale aanbevelingen van de Stichting van de Arbeid, 1983 - 1984, 916
        - 0079: Emancipatie-onderzoek in Nederland "Moederschap", 1983, 917
        - 0081: Wie, wat, waar, werkloos, 1983 - 1984, 918; omslag
        - 0083: Verhuizen voor een andere baan, de overheid kan helpen, 1981, 919
        - 0084: Spaarmogelijkheden- en vormen, 1983, 920
        - 0086: Rapportage arbeidsmarkt 1983: de werkloosheid neemt nog verder toe, 1983, 921
        - 0088: Sparen met 35% premie van de overheid, 1983, 922
        - 0089: Goed gereedschap om mee te werken Arbowet, 1983, 923
        - 0090: De ondernemingsraad en de Arbowet, 1983, 924
        - 0091: Studiekosten werkzoekenden, 1983, 925
        - 0093: Bijstandskrant, 1984, 926
        - 0094: Centrum voor beroepsoriëntatie en beroepsoefening heeft u ook iets te bieden, 1983, 927
        - 0095: Op gelijke voet, 1983, 928
        - 0097: Video bedrijfsreportages, 1984, 929; omslag
          Oude code: 017145
        - 0098: ARBVO-regeling, 1983, 930
        - 0099: Resultaten enquête instelling ondernemingsraad, 1983, 931
        - 0105: Op gelijke voet, 1983 - 1984, 932; omslag
        - 0106: ANS-krant, 1984, 933; omslag
        - 0109: Kom 's langs, nog even en je bent weer burger, 1983, 934
        - 0111: Info Ministerie van Sociale Zaken en Werkgelegenheid, 1983, 935
        - 0112: Vrouwen en politieke macht, 1983, 936
        - 0114: Video nieuwsbrief, 1983, 937
        - 0115: Ontslag en wat er bij komt kijken, 1983, 938
        - 0117: Inspectie van de havenarbeid, 1981, 939
        - 0118: Info arbeidsplaatsverbetering, 1983, 940
        - 0119: Rapportage arbeidsmarkt 1984, 1984, 941
        - 0120: Van jaar tot jaar derde fase, de keuze van een beroep, 1984, 942
          Oude code: 017146
        - 0121: Jonge Turken en Marokkanen op de Nederlandse arbeidsmarkt, 1984, 943
        - 0122: Minimum jeugdloon, minimum loon, minimum vakantie en minimum vakantiebijslag, 1984, 944
        - 0123: Algemene Bijstandswet, 1984, 945
        - 0124: Bijstandsposter, 1984, 946
        - 0125: Stand van zaken bij de sociale verzekeringen en voorzieningen, 1984, 947
        - 0129: Voorgelicht, 1984, 948
          Oude code: 017147
        - 0130: Info Tentoongesteld, 1984, 949
        - 0132: Overzicht regelingen, 1984, 950
        - 0133: Emancipatie en inkomensbeleid, 1984, 951
        - 0135: Arbeidsbureau nieuwe stijl, 1976, 952; pak
          Oude code: 017272
        - 0137: Werkgelegenheid Nederlandse grote handelsvaart tot 1980 en 1985, 1976, 953
        - 0140: Personeelsafdelingen in industriële organisaties, 1980, 954
        - 0141: Een sollicitant is ook een mens, 1977, 955
        - 0141: Bijstand: speciaal voor eigen huis-bewoners, 1984, 956
        - 0142: Info Minimumloon, 1984, 957
        - 0143: Info Minimum jeugdloon, 1984, 958
        - 0144: Info Minimum salaris, 1984, 959
        - 0146: Info Stand van zaken (Engels), 1984, 960
        - 0147: Info Stand van zaken (Duits), 1984, 961
        - 0148: Info Stand van zaken (Frans), 1984, 962
        - 0152: Werkwijzer voor jongeren, 1984, 963
        - 0164: Werken met asbest in bouw en industrie, 1984, 964
          Oude code: 017148
        - 0165: Wat iedere vakantiewerker moet weten, 1984, 965
        - 0166: Rapport inzake het onderzoek naar de oorzaak van de brand op 9 september 1983 bij Muiden Chemie BV te Muiden, 1984, 966
        - 0167: Overzicht regelingen, 1984, 967
        - 0168: Video informatie Bijstandszaken; nieuwsbrief nr. 17, 1984, 968
        - 0170: Wie meer kan, heeft meer kansen, 1983, 969
        - 0173: Drukwerk ten behoeve van schoolverlaters, 1984, 970; omslag
        - 0174: Adressen regionale dienstverleningscentra kleinbedrijf (RDK's), 1984, 971
        - 0175: Een boekje open over voorlichting, 1984, 972
        - 0176: Jaarverslag 1981 Dienst voor het Stoomwezen, 1983, 973
        - 0177: Prognoses van de werkgelegenheid naar sector, beroep en opleiding, 1983-1988, vier varianten; deelstudie ten behoeve van de probleemanalyse Anticiperend Opleidings- en Scholingsbeleid (ANTOS), 1984, 974
        - 0178: Werken met behoud van uitkering; verdringing van regulieren arbeid?, 1984, 975
        - 0179: Nederlands Economisch Instituut, 1984, 976
          Oude code: 017149
        - 0180: Enquête vleeswaren, 1983, 977
        - 0181: Bijstandwet 4e verslag, 1981, 978
        - 0183: Bibliotheek/documentatie, 1983, 979
        - 0186: Vertalingen subsidies voor vrouwen uit minderheden, 1984, 980; omslag
        - 0190: Werkgroep vrouwen in minderheden, 1984, 981
        - 0192: Beleidsplan emancipatie, 1984, 982
        - 0194: Bijstand eigen huis, 1984, 983
        - 0197: (On)gelijke behandeling van mannen en vrouwen bij de arbeid in CAO's, 1984, 984
        - 0198: Informatie bijstandszaken Rijksgroepsregeling zelfstandigen, 1984, 985
          Oude code: 017150
        - 0199: Werken met de OR, 1984, 986
        - 0200: Wel gesolliciteerd, 1984, 987
        - 0205: Inventarisatie ervaringen van vrouwen met arbeidsbureau's, 1984, 988
        - 0206: Premiespaarregeling Rijksambtenaren, 1984, 989
        - 0208: Wat iedere vakantiewerker moet weten, 1984, 990
        - 0209: Video informatie bijstandszaken, 1984, 991
        - 0210: Evaluatie experimentele arbeidsprojekten voor jeugdige werklozen, 1984, 992; omslag
        - 0214:Centrum voor beroepsoriëntatie en beroepsoefening heeft u ook iets te bieden, 1983, 993
        - 0218: Wie meer kan heeft meer kansen, 1984, 994; omslag
        - 0219: Deeltijd, hoe werkt dat?, 1984, 995
        - 0224: Op stap naar een nieuwe baan?, 1983, 996
          Oude code: 017151
        - 0225: Bijdrageregeling vakopleiding jeugdigen 1984, 1984, 997
        - 0226: Seksueel geweld en heteroseksualiteit, 1984, 998
        - 0229: Vakbondswerk in de onderneming, 1984, 999
        - 0232: Bijstand speciaal voor schoolverlaters, 1984, 1000
        - 0233: Goed gereedschap om mee te werken. De Arbowet, 1984, 1001; omslag
        - 0235: Minimum: jeugdloon, loon, vakantie en vakantiebijslag, 1984, 1002
        - 0236: Eenmalige uitkering, 1984, 1003; omslag
          Oude code: 017152
        - 0237: Stand van zaken bij de sociale verzekeringen en voorzieningen, 1984, 1004
        - 0238: Algemene bijstandfolder, 1984, 1005
        - 0239: Poster bijstand, 1984, 1006
        - 0240: ARBO voorlichting en onderricht, 1984, 1007
        - 0241: ARBO-jaarverslag, 1984, 1008
        - 0242: Vakantiewerken, 1984, 1009
        - 0243: Evaluatie van de werkgelegenheidsverruimende maatregel in de marktsector, 1984, 1010
        - 0247: Arbeidsmarktpositie uitgenodigde vluchtelingen in Nederland, 1984, 1011
        - 0248: Onderzoekprogramma C.O.S.Z, 1983, 1012
        - 0249: Overzicht regelingen, 1984, 1013
        - 0252: Studiekostenregeling werkzoekenden, 1984, 1014
        - 0256: Bijstand; speciaal voor u als gescheiden vrouw, 1984, 1015
          Oude code: 017153
        - 0258: Financiële nota sociale zekerheid 1985, 1984, 1016
        - 0260: Seksueel geweld tegen vrouwelijke vluchtelingen, 1984, 1017
        - 0261: Bijstand speciaal voor schoolverlaters, 1984, 1018
        - 0262: Bijstand speciaal voor de oudere zelfstandige, 1984, 1019
        - 0263: Bijstand speciaal voor Rww-ers, 1984, 1020
        - 0264: Wederkerende arbeid, 1984, 1021
        - 0267: Verhuizen voor een baan, de overheid kan helpen, 1984, 1022
        - 0271: Een eerste kennismaking met het arbeidsbureau, 1984, 1023
        - 0272: Werken met asbest in bouw en industrie, 1984, 1024
        - 0273: Een eigen bedrijf; wat u moet weten voor u daaraan begint, 1984, 1025
          Oude code: 017154
        - 0274: Een baan in Europa, 1984, 1026
        - 0275: Projectgroep Vrouwen Hulpverlening; introductienummer, 1983, 1027
        - 0276: Concept beleidsplan emancipatie, 1984, 1028
        - 0278: Samen scholen, 1984, 1029
        - 0279: Eindrapport experiment proefprojecten emancipatiewerkers 1979-1983, 1984, 1030
        - 0280: Gezondheid en welbevinden bij het werken met beeldschermen, 1985, 1031
        - 0283: Sticker: Word technische vrouw, 1984, 1032
        - 0284: Info: hoe ga je aan de slag voor werk, 1984, 1033
        - 0285: Loon- en Arbeidsvoorwaardenvorming 1945-1984, 1984, 1034
        - 0287: Bijdrageregeling vakopleiding jeugdigen 1984, 1984, 1035
          Oude code: 017155
        - 0288: Info Arbeidsbureau: vrouwen zijn vaak technischer dan ze zelf denken, 1984, 1036
        - 0289: Nieuwsbrief sociale zekerheid, 1984, 1037
        - 0291: Jaarverslag 1983 stichting zeemanswelzijn, 1984, 1038
        - 0292: Informatie voor werkgevers over ontslag, 1985, 1039
        - 0293: Ontslag en wat er bij komt kijken, 1984, 1040
        - 0295: Experimentele regeling startfaciliteiten vrouwenbedrijven, 1984, 1041
        - 0296: Info arbeidsinspectie: gebruik LPG (autogas) alleen waar het voor bestemd is, 1984, 1042
        - 0297: Veilig werken met steen, 1984, 1043
        - 0298: ANS berichten, 1984, 1044
          Oude code: 017156
        - 0302: Inventarisatie van budgetonderzoek, 1984, 1045
        - 0304: Sociaal totaal, 1985, 1046
        - 0307: Wanneer mag je werken?, 1984, 1047
        - 0314: Stickers Sozavox, 1984, 1048
        - 0318: Jaarverslag arbeidsinspectie, 1984, 1049
        - 0321: Werkloosheid, schets en beoordeling van enige individuele en maatschappelijke gevolgen, 1984, 1050
        - 0322: Video informatie bijstandszaken, 1984, 1051
        - 0323: Feestje bouwen? Het arbeidsbureau brengt u in de stemming, 1984, 1052
        - 0326: Projectgroep vrouwen 2, 1984, 1053
        - 0334: W.S.W. (Wet Sociale Werkvoorziening), 1984, 1054
          Oude code: 017157
        - 0336: Info: Veilig werken met bosmaaiers, 1984, 1055
        - 0338: Info: Werkloosheid zal in 1985 gelijk blijven, 1984, 1056
        - 0339: Works councils act, 1982, 1057
        - 0348: Concept beleidsplan emancipatie, 1984, 1058
        - 0349: Info: Labour market report, 1984, 1059
        - 0350: Video-info Gewestelijk Arbeidsbureaus (GAB), 1984, 1060
        - 0351: Ontslag en wat er bij komt kijken, 1984, 1061
        - 0355: Bestrijding van sexueel geweld tegen vrouwen en meisjes, 1984, 1062
        - 0357: De bijstandsuitkeringen vanaf januari 1985, 1984, 1063
        - 0360: Dit is de Dienst Collectieve Arbeidsvoorwaarden (DCA), 1983, 1064
          Oude code: 017158
        - 0362: Wanneer mogen kinderen optreden?, 1984, 1065
        - 0367: Concept beleidsplan emancipatie, 1984, 1066
        - 0368: Scholingsproject voor vrouwen, cursus 1984-1985, 1984, 1067
        - 0372: Het arbeidsbureau helpt u aan personeel, 1984, 1068
        - 0375: Goed gereedschap om mee te werken. De Arbowet, 1984, 1069
        - 0376: Wie, wat, waar, werkloos, 1985, 1070
        - 0379: Jaarverslag 1982-1983, Dienst voor het Stoomwezen, 1984, 1071
        - 0385: Vrouw vriendelijkheid is geen franje, 1985, 1072
          Oude code: 017159
        - 0387: Vrouwen zijn vaak technischer dan ze zelf denken, 1985, 1073; omslag
        - 0388: Het CVV leert mannen en vrouwen een vak, iets voor uw bedrijf?, 1985, 1074
        - 0390: Sparen met 35% premie van de overheid, 1984, 1075
        - 0392: Projectgroep Vrouwenhulpverlening; nummer 3, 1984, 1076
          Oude code: 017160
        - 0394: Kom 's langs bij het Arbeidsbureau, 1985, 1077; omslag
        - 0395: Minimum jeugdloon, minimum loon, minimum vakantie, minimum vakantiebijslag 1 januari 1985, 1985, 1078
        - 0396: Stand van zaken bij de sociale verzekeringen en voorzieningen 1 januari 1985, 1985, 1079
        - 0397: Algemene Bijstandswet, 1985, 1080
        - 0399: Een baan in Europa, 1984, 1081
        - 0400: Tentoonstelling over de algemene bijstandswet, 1984, 1082
        - 0401: Wel gesolliciteerd, 1984, 1083
        - 0402: Niet gehuwd, gehuwd geweest, 1985, 1084
        - 0403: De Zilvervloot, 1984, 1085
        - 0407: Personeelsvergadering, 1985, 1086
        - 0410: Video-informatie Bijstandszaken, 1984, 1087
        - 0413: Veilig het dak op, 1985, 1088
        - 0414: Veilig werken met gevaarlijke stoffen, 1984, 1089
        - 0418: Een eerste kennismaking met het arbeidsbureau, 1983, 1090
        - 0419: Catalogus Videotheek 1983/1984, 1984, 1091
        - 0420: Info Arbo-wet, 1984, 1092
        - 0421: Subsidieregeling verbetering arbeidsplaatsen, 1984, 1093
          Oude code: 017161
        - 0422: Tijdelijke Wet Normering Inkomens Vrijeberoepsoefenaars Geëvalueerd, 1985, 1094
        - 0425: Wat verandert er in de Wet Werkeloosheidsvoorziening (WWV) per 1 januari 1985, 1984, 1095
        - 0426: Bedrijfsreportages op video, 1985, 1096
        - 0427: Wanneer mag je werken?, 1985, 1097
        - 0428: Wie meer kan heeft meer kansen, 1983, 1098
        - 0429: De arbeidsmarkt in november 1984, 1984, 1099
        - 0431: Deelprogramma Commissie Onderzoek Sociale Zekerheid (COSZ)-onderzoek, 1985, 1100
        - 0432: Onderweg, 1984, 1101
        - 0434: Spaarmogelijkheden en vormen, 1983, 1102
        - 0435: Veiligheidsfolders, 1985, 1103; omslag
        - 0436: Veilig werken met schrikdraad, 1985, 1104
        - 0437: De arbeidsmarkt in december 1984, 1984, 1105
        - 0439: De Sociale Verzekeringen, 1984, 1106
        - 0440: Vertrek uit de Sociale Werkvoorziening, 1985, 1107
        - 0443: Wet Arbeid Buitenlandse Werknemers, 1985, 1108
        - 0444: De Arbowet, 1982, 1109
        - 0446: Opleiding schoenstikken overleer stanzen, 1985, 1110
        - 0447: Knelpunten op de stagemarkt, 1985, 1111
        - 0448: Periodiek geneeskundig onderzoek in de bedrijfsgezondheidszorg, 1985, 1112
        - 0449: Werkcongres: de toekomst van de vrouwenhulpverlening, 1984, 1113
          Oude code: 017162
        - 0453: De dokter van het arbeidsbureau, 1985, 1114
        - 0454: Overzicht regelingen, 1985, 1115
        - 0455: Emancipatie van de vrouw, 1985, 1116
        - 0456: Vast of tijdelijk, 1985, 1117
        - 0458: Informatie sociale zekerheid, wijzigingen in de Rww, 1985, 1118
        - 0459: Stand van zaken bij de sociale verzekeringen en voorzieningen, 1985, 1119
        - 0460: Video informatie sociale zekerheid, 1985, 1120; omslag
        - 0462: Bijstand speciaal voor Rww-ers, 1985, 1121
        - 0464: De arbeidsmarkt in januari 1985, 1985, 1122
        - 0467: Arbeidsbureau en Surinamers en Antillianen en Molukkers in Noord-Brabant, 1985, 1123; omslag
        - 0470 en 0471: Schoolverlaterscampagne, 1983 - 1985, 1124; omslag
        - 0473: Info: beperkt aantal reisbeurzen forum '85 Nairobi, 1985, 1125
        - 0477: Wat iedere vakantiewerker moet weten, 1984 - 1985, 1126
          Oude code: 017163
        - 0480: Bestaansonzekerheid in Nederland, 1985, 1127
        - 0484: Sollicitantenbank, 1985, 1128
        - 0488: Vrouwenhandel, 1985, 1129
        - 0489: Bijstand- en woningdelers, 1985, 1130
        - 0490: Video informatie sociale zekerheid, 1985, 1131
        - 0491: Wie meer kan heeft meer kansen, 1985, 1132
        - 0493: De arbeidsmarkt, 1985, 1133
        - 0495: Arbowet en overheid, 1985, 1134
        - 0496: Arbowet en overheid medezeggenschapaspecten, 1985, 1135
        - 0498: Arbowet, 1985, 1136
          Oude code: 017164
        - 0499: Info arbeidsinspectie, 1985, 1137
        - 0501: Presentatiemap emancipatie, 1985, 1138; omslag
        - 0503: Sollicitantenbank, 1985, 1139
        - 0504: Stand van zaken bij de sociale verzekeringen en voorzieningen, 1985, 1140; omslag
        - 0505: Eenmalige uitkering, 1985, 1141; omslag
        - 0506: Bijstand, uw draagkracht bij bijzondere bestaanskosten, 1985, 1142
        - 0507: Arbeidsovereenkomst, 1985, 1143
        - 0509: Schoolverlatersbrief, 1984 - 1985, 1144; omslag
        - 0510: Vrouwenhulpverlening, 1985, 1145
          Oude code: 017165
        - 0511: Bijstand en woningdelers, 1985, 1146; omslag
        - 0512: De arbeidsmarkt in maart 1985, 1985, 1147
        - 0513: Freesdoorns voor houtbewerkers, 1985, 1148; omslag
        - 0514: Tien jaar emancipatiebeleid in Nederland, 1985, 1149; omslag
        - 0517: Werken als uitzendkracht, 1985, 1150
        - 0518: Centrum voor Beroepsoriëntatie en Beroepsoefening: 'n goede basis voor 'n beroep, 1985, 1151
        - 0521: Achtergronden van het ziekteverzuim van cursisten aan de Centra voor Vakopleiding van Volwassenen, 1985, 1152
        - 0524: Bijstand speciaal voor schoolverlaters, 1985, 1153
          Oude code: 01765
        - 0525: Vrouwenemancipatie in Nederland, 1985, 1154
        - 0527: Bijdrage regeling vakopleiding jeugdigen, 1985, 1155
          Oude code: 017166
        - 0529: Een eigen bedrijf, 1985, 1156
        - 0530: Folders video, 1984, 1157
        - 0531: SEB informatie, 1985, 1158
        - 0534: Hoofdlijnen gewijzigd stelsel sociale zekerheid, 1985, 1159
        - 0535: SEB journaal, 1985, 1160
        - 0537: Wat doet de Loontechnische Dienst?, 1985, 1161
        - 0538: SZ-journaal, 1985, 1162
        - 0540: De juiste vrouw op de juiste plaats, 1985, 1163
        - 0542: Informatie voor werkgevers over ontslag, 1985, 1164
        - 0544: ARBVO-blokje, 1985, 1165; omslag
        - 0546: Sexual violence against women, 1985, 1166
        - 0548: A decade of equal rights policy in the Netherlands, 1985, 1167
        - 0549: Video informatie sociale zekerheid, 1985, 1168
        - 0550: Vrouwen en arbeidsbureau, 1985, 1169
        - 0551: Rapportage arbeidsmarkt, 1984 - 1985, 1170; omslag
        - 0552: Subsidieregeling funktieverbetering 1985, 1985, 1171
          Oude code: 017167
        - 0555: Design of an equal rights policy plan, 1985, 1172
        - 0557: Info woningdelers, 1985, 1173
        - 0561: Overzicht Subsidieregelingen Arbeidsplaatsverbetering vanaf 1981, 1985, 1174
        - 0562: Equal rights and opportunities for women in the Netherlands, 1985, 1175
        - 0571: W.W.V. Wet Werkloosheidsvoorziening, 1985, 1176
        - 0572: De arbeidsmarkt in mei 1985, 1985, 1177
        - 0575: De ondernemingsraad en de Arbowet, 1982, 1178
        - 0576: Samen scholen, 1985, 1179
        - 0577: Bijstandposters (Turks/Marokkaans), 1984, 1180
        - 0578: Algemene bijstandswet, 1985, 1181
        - 0582: Ontvangt u ook zo?, 1985, 1182
        - 0583: Jij moet me ook al niet, 1985, 1183
        - 0585: De arbeidsmarkt naar sector, beroep en opleiding, 1984, 1184
          Oude code: 017168
        - 0588: Vrouwen en de vrouwenbeweging, 1985, 1185
        - 0589: Minimumloon, 1985, 1186
        - 0593: Stand van zaken bij de sociale verzekeringen en voorzieningen, 1985, 1187
        - 0594: Stand van zaken in verschillende talen (Frans/Duits), 1985, 1188; omslag
        - 0597: Beter opgeleide Antillianen op de Nederlandse arbeidsmarkt, 1985, 1189
        - 0598: Werkloosheid onder Molukkers, 1985, 1190
        - 0599: Deeltijd, hoe werkt dat?, 1985, 1191
        - 0601: Beeldende kunstenaars regeling (BKR), 1985, 1192
        - 0602: Centrum voor beroepsoriëntatie en beroepsoefening heeft ook u iets te bieden, 1985, 1193
        - 0603: Achtergronden van het ziekteverzuim aan de Centra voor (Administratieve) Vakopleiding van Volwassenen, 1985, 1194
        - 0605: Video-informatie sociale zekerheid, 1985, 1195
        - 0607: Dit is de Dienst Collectieve Arbeidsvoorwaarden (DCA), 1985, 1196
        - 0609: Veilig werken met gevaarlijke stoffen, 1985, 1197
        - 0610: Beleidsplan Emancipatie, 1985, 1198
        - 0614: Model arbeidsovereenkomsten, 1985, 1199
          Oude code: 017169
        - 0615: Het CVV leert mannen en vrouwen een vak, iets voor uw bedrijf?, 1985, 1200
        - 0616: Experimentele regeling startfaciliteiten vrouwenbedrijven, 1985, 1201
        - 0621: Oriënterend onderzoek onder directies RIAGG's inzake vrouwenhulpverlening, 1985, 1202
        - 0623: Sociaal totaal, begrotingskranten, 1984 - 1985, 1203; omslag
        - 0625: Nieuwsbrief sociale zekerheid, 1985, 1204
        - 0626: Verhuiskostenregeling, 1985, 1205
        - 0627: Info: kinderbijslag voor gezinnen van grensarbeiders, 1985, 1206
        - 0633: Bijstand speciaal voor eigen huis-bewoners, 1985, 1207
        - 0634: Een baan in Europa, 1985, 1208
        - 0635: Literatuuroverzicht van de positie van vrouwen en het emancipatiebeleid in 1984, 1985, 1209
        - 0637: Efficiënt werven via het arbeidsbureau, 1985, 1210
        - 0638: De Arbowet, 1985, 1211
        - 0641: Zo werkt het arbeidsbureau, 1985, 1212
          Oude code: 017170
        - 0642: Wie doet wat?, 1985, 1213
        - 0645: Groei mee in de bouw, wie meer kan heeft meer kansen, 1985, 1214
        - 0648: Rapportage fase 1 van het project herverdeling van werk, 1985, 1215
        - 0655: Minimum jeugdloon, loon, vakantie, vakantiebijslag, 1985, 1216
        - 0656: Wet Werkloosheidsvoorziening (WWV), 1985, 1217
        - 0663: Joke Smit prijs, 1985, 1218
        - 0665: Naar andere verhoudingen, contourenschets personeelsmanagement SZW, 1985, 1219
        - 0666: Het PION-project, 1985, 1220
        - 0669: Gelijke kansen je goed recht, 1985, 1221
        - 0672: Arbo info, 1985, 1222
        - 0673: Wet Sociale Werkvoorziening (WSW), 1985, 1223
        - 0674: Werkoverleg een handreiking, 1985, 1224
          Oude code: 017171
        - 0675: Presentatiemappen, 1985, 1225
        - 0676: Bijstandskranten, 1985, 1226
        - 0677: Eenmalige uitkering, 1985, 1227; omslag
        - 0679: Premiespaarregeling rijksambtenaren, 1985, 1228
        - 0680: Nederlandse stoomboten, 1985, 1229
        - 0682: Jaarverslag arbeidsinspectie havenbedrijf, 1985, 1230
        - 0683: Financiële nota sociale zekerheid, 1985 - 1986, 1231; omslag
        - 0684: Veilig het dak op, 1985, 1232
        - 0685: CBB, 'n goede basis voor 'n beroep, 1985, 1233
        - 0687: De arbeidsmarkt in september 1985, 1985, 1234
        - 0689: Scholingsproject voor Vrouwen Cursus 1985-1986, 1985, 1235
        - 0693: Groei mee in de metaal, 1985, 1236
          Oude code: 017173
        - 0695: Het CVV leert mannen en vrouwen een vak, 1985, 1237
        - 0698: Arbowet en overheid medezeggenschapsaspecten, 1985, 1238
        - 0699: Arbowet voor het beter werk, 1985, 1239
        - 0700: Info; Veilig werken met de bosmaaier, 1985, 1240
        - 0701: Naar andere verhoudingen contourenschet personeelsmanagement SZW, 1985, 1241